臺灣高雄地方法院民事裁定
111年度鳳補字第465號
原      告  黃謙德  
上列原告請求拆屋還地等事件，本院裁定如下：
    主  文
原告應於收受本裁定後5日內到院閱卷，並於7日內具狀補正被告
姓名及提出更正後之繕本到院，並補繳裁判費新臺幣（下同）1
萬9,315元，逾期未補正，即駁回其訴。
    理  由
一、按當事人提出之書狀，除別有規定外，應記載當事人姓名及
    住所或居所，民事訴訟法第116 條第1 項第1 款前段定有明
    文。次按提起民事訴訟應依民事訴訟法第77條之13規定繳納
    裁判費，此為必須具備之程式。又原告之訴有民事訴訟法第
    249條第1項所列各款情形之一，依其情形可以補正，但其情
    形可以補正者，審判長應定期間先命補正，為該法條第1項
    所明定。又請求拆屋還地之訴，其訴訟標的為該土地之返還
    請求權，其標的物為土地，至返還土地應將地上建物拆除，
    乃返還土地之結果，非屬訴訟標的之利益，故核定此項訴訟
    標的之價額，應以該土地之價額為準，拆除之建物價額不計
    算在內（最高法院87年度台聲字第400 號裁定、94年度台上
    字第2150號判決要旨參照）；原告並依民法第179 條規定，
    附帶請求被告給付相當於租金之不當得利者，依民事訴訟法
    第77條之2 第2 項規定，不併算其價額（最高法院96年度第
    4 次民事庭會議決議意旨參照）。
二、本件原告起訴未據繳納裁判費，查原告起訴請求被告應將坐
    落高雄市○○區○○段000號土地(下稱系爭土地)上之建物(下稱
    系爭建物)除去騰空，將系爭土地返還予原告，以及請求相
    當於租金之不當得利。依原告之主張，是本件訴訟標的價額
    核定為184萬6,030元【計算式：17,000元（系爭土地111年
    每平方公尺公告現值）×108.59平方公尺（系爭建物占用面
    積）＝1,846,030元】，應徵第一審裁判費1萬9,315元。至於
    請求相當於租金之不當得利部分，依民事訴訟法第77條之2 
    第2 項規定，不併算其價額。又原告於起訴狀內未載明被告
    姓名，其起訴不合程式，本院已依職權調取系爭建物之房屋
    稅籍資料，茲依民事訴訟法第249 條第1 項但書規定，限原
    告於收受本裁定後5日內到院閱卷，7日內補正上開事項，逾
    期不補正，即駁回其訴。
三、依民事訴訟法第249條第1項但書裁定如主文。
中　　華　　民　　國　　111 　年　　8 　　月　　25　　日
          　　　　鳳山簡易庭  法　　官  林育丞
以上正本係照原本作成。
如不服本裁定關於核定訴訟標的價額部分，應於裁定送達後10日
內向本院提出抗告狀，並繳納抗告費新臺幣1000元；其餘關於命
補裁判費部分，不得抗告。
中　　華　　民　　國　　111 　年　　8 　　月　　25　　日
                              書 記 官  陳冠廷